# 在建工程项目终目

提问人：金宝妈咪 时间：2023-06-25 14:45:52
一项在建工程项目因项目本身原因停工，后续不再进行建设，则会计处理：
（ 1 ）对前期投入全额计提减值准备，待后期公司履行资产核销手续后，在将此在建工程项目核销；
（ 2 ）将前期投入全额结转至管理费用-其他（或其他费用类科目）
请教陈老师，以上两种会计处理哪种恰当。

回答人：chenyiwei
建议采用“（ 1 ）对前期投入全额计提减值准备，待后期公司履行资产核销手续后，在将此在建工程项目核销”。